【裁判字號】    90,訴,988
【裁判日期】    900521
【裁判案由】    毒品危害防制條例
【裁判全文】
臺灣臺中地方法院刑事判決                            九十年度訴字第九八八號
    公  訴  人  臺灣台中地方法院檢察署檢察官
    被      告  甲○○
右列被告因違反毒品危害防制條例案件，經檢察官提起公訴（九十年度毒偵字第四六
二號，本院判決如左：
  主  文
甲○○連續施用第一級毒品，累犯，處有期徒刑拾月。扣案之第一級毒品海洛因伍包
合計淨重壹點玖柒公克（包裝重貳點肆貳公克）、含海洛因殘渣塑膠袋壹個沒收銷燬
之。又連續施用第二級毒品，累犯，處有期徒刑陸月，扣案第二級毒品安非他命（含
包裝）重柒點柒公克沒收銷燬之。應執行有期徒刑壹年貳月，扣案之第一級毒品海洛
因伍包合計淨重壹點玖柒公克（包裝重貳點肆貳公克）、含海洛因殘渣塑膠袋壹個、
第二級毒品安非他命（含包裝）重柒點柒公克沒收銷燬之。
  事  實
一、甲○○曾於民國（下同）八十一、八十二年間因違反肅清煙毒條例等案件，經本
    院及台灣高等法院台中分院分別判處有期徒刑三年六月、四月、三月、八月，嗣
    定執行刑為有期徒刑四年七月確定，甫於八十七年十一月二日假釋期滿執行完畢
    。復因施用毒品案件，經台灣台中地方法院檢察署檢察官聲請本院裁定送強制戒
    治後，戒治期滿由台灣台中地方法院檢察署檢察官於八十九年八月二十六日以八
    十九年度戒毒偵字第四六五號處分不起訴確定。詎甲○○復基於概括之犯意，自
    八十九年十二月十五日起至九十年一月十七日止，連續在台中縣潭子鄉○○街九
    巷六號等處，以將第一級毒品海洛因（以下簡稱海洛因）羼入香菸內吸用之方式
    及將第二級毒品安非他命（以下簡稱安非他命）置於玻璃球內加熱後吸用之方式
    ，施用海洛因及安非他命多次嗣於九十年一月十七日下午十三時十分許，在台中
    縣大肚鄉○○路○段三八六號前查獲，並扣得海洛因五包合計淨重一．九七公克
    （包裝重二．四二公克）、含海洛因殘渣塑膠袋一個、安非他命（含包裝）重七
    ．七公克。並經台灣台中地方法院檢察署檢察官聲請，由本院以九十年度毒聲字
    第九九六號刑事裁定，令入戒治處所處以強制戒治一年。
二、案經台中縣警察局烏日分局報請臺灣臺中地方法院檢察署檢察官偵查起訴。
    理  由
一、訊據被告甲○○對於在上開時間、地點施用海洛因及安非他命之事實供認不諱，
    並有濫用藥物尿液檢驗報告、光田綜合醫院檢驗報告單、法務部調查局鑑定通知
    書各一紙在卷可憑，海洛因五包合計淨重一．九七公克（包裝重二．四二公克）
    、含海洛因殘渣塑膠袋一個、安非他命（含袋重）七．七公克扣案可資佐證。另
    被告前因施用毒品案件，經本院裁定送強制戒治後，戒治期滿由台灣台中地方法
    院檢察署檢察官於八十九年八月二十六日以八十九年度戒毒偵字第四六五號處分
    不起訴確定，亦有台灣台中地方法院檢察署八十九年度戒毒偵字第四六五號不起
    訴處分書可稽，被告於強制戒治期滿經不起訴處分後五年內再犯毒品危害防制條
    例第十條之罪，罪證明確，犯行堪以認定。
二、按海洛英、安非他命分別係毒品危害防制條例第二條第二項第一款、第二款所列
    之第一級毒品及第二級毒品。被告施用前開毒品，核其所為，係違反毒品危害防
    制條例第十條第一項、第二項之施用第一、二級毒品罪。其因施用毒品而分別持
    有海洛英及安非他命之低度行為，為其施用之高度行為所吸收，均不另論罪。被
    告先後多次施用海洛因、安非他命犯行，時間緊接，方法相同，各觸犯構成要件
    相同之罪名，顯係基於概括犯意為之，應各依連續犯規定論以一罪，並均依法加
    重其刑。又被告所犯上開兩罪間，犯意個別，行為互殊，應予分論併罰。另查被
    告曾於八十一、八十二年間因違反肅清煙毒條例等案件，經本院及台灣高等法院
    台中分院分別判處有期徒刑三年六月、四月、三月、八月，嗣定執行刑為有期徒
    刑四年七月確定，甫於八十七年十一月二日假釋期滿執行完畢，有台灣台中地方
    法院檢察署刑案資料查註紀錄表及台灣高等法院被告全國前案紀錄表各一紙在卷
    可按，其於五年內再犯本件有期徒刑以上之罪，為累犯，應依刑法第四十七條規
    定，分別遞加重其刑。爰審酌被告前經強制戒治而為不起訴處分後，猶不知悔改
    而再犯本件之罪，又施用毒品是自戕行為，且犯罪後態度尚稱良好，犯罪情節、
    手段均非嚴重，及其犯罪動機、目的等一切情狀，量處如主文所示之刑，並定其
    應執行刑示懲。
三、扣案之海洛因五包合計淨重一．九七公克（包裝重二．四二公克）、含海洛因殘
    渣塑膠袋一個（塑膠袋已難以與海洛因殘渣析離）、安非他命（含袋重）七．七
    公克，係查獲之毒品，應依毒品危害防制條例第十八條第一項前段，沒收銷燬之
    ；另扣案之黑色小皮包一個並非違禁物，亦係被告所有，供施用毒品所用之物，
    爰不為沒收之諭知，併此敘明。
四、據上論斷，應依刑事訴訟法第二百九十九條第一項前段，毒品危害防治條例第十
    條第一項、第二項，第二十三條第二項、第十八條第一項，刑法第十一條、第五
    十六條、第四十七條、第五十一條第五款，判決如主文。
本案經檢察官藍獻榮到庭執行職務
中      華      民      國      九十    年      五      月    二十一    日
                                臺灣台中地方法院刑事第一庭
                                    法  官  鄭  文  祺
如不服本判決，應於判決送達後十日內向本院提出上訴狀，上訴於臺灣高等法院臺中
分院( 須附繕本 )。
                                    書記官
中      華      民      國      九十    年      五      月    二十一    日
附錄論罪科刑法條
毒品危害防治條例第 十 條：
施用第一級毒品者，處六月以上五年以下有期徒刑。
施用第二級毒品者，處三年以下有期徒刑。


司法院資訊處製作；財團法人民間司法改革基金會備份。
